src/dictionaries/lv_LV.aff
SFX d Y 16
SFX d   0   ies      t   # IIk refl
SFX d   t   ğos      [^sz]t     #Nâkotne refleksîvajiem
SFX d   t   sies     [^sz]t     #2, 3 p.
SFX d   t   simies   [^sz]t
SFX d   t   sieties  [^sz]t
SFX d   t   sities   [^sz]t
SFX d   t   îğos     [z]t
SFX d   t   îsies    [z]t
SFX d   t   îsimies  [z]t
SFX d   t   îsieties [z]t
SFX d   t   îsities  [z]t
SFX d   st  tîğos     [s]t     #domâjams, ka atbilst Ik st 
SFX d   st  tîsies    [s]t     #galotòu îpağnieku vçlmçm
SFX d   st  tîsimies  [s]t
SFX d   st  tîsieties [s]t
SFX d   st  tîsities  [s]t     # --- beigas nâkotnei

SFX g Y 7
SFX g   t   jos     [âçîoû]t    #--- pagâtne -----
SFX g   t   jies    [âçîoû]t
SFX g   t   jâs     [âçîoû]t
SFX g   t   jâmies  [âçîoû]t
SFX g   t   jâties  [âçîoû]t    #--- beigas pagâtnei
SFX g   0   os      [âçîoû]t    #cieğamâ kârta
SFX g   t   ğoties  [âçîoû]t    #atst.izt.v.nak.

# I konj. I grupas tagadne
SFX 8 Y 11
SFX 8   t   u       t           # I vsk
SFX 8   t   i       [^gk]t      # II vsk
SFX 8   gt  dz      [g]t        # II vsk
SFX 8   kt  c       [k]t        # II vsk
SFX 8   t   0       t           # III vsk
SFX 8   t   am      t           # I dsk
SFX 8   t   at      t           # II dsk
SFX 8   t   iet     [^gk]t      # pav.dsk
SFX 8   gt  dziet   [g]t        # pav. dsk
SFX 8   kt  ciet    [k]t        # pav.dsk
SFX 8   t   ot      t           # II dsk

SFX O Y 9
SFX O   s     a     [s]    #ìenitivs vsk
SFX O   s     am    [s]    #datîvs vsk
SFX O   s     u     [s]    #akuzatîvs un instrum.
SFX O   s     â     [s]    #lokatîvs vsk
SFX O   s     0     [s]    #vokatîvs vsk
SFX O   ğ     a     [ğ]    #ìenitivs vsk
SFX O   ğ     am    [ğ]    #dativs vsk
SFX O   ğ     u     [ğ]    #akuzativs un instrum.
SFX O   ğ     â     [ğ]    #lokativs vsk

#lietvârdi I.deklinâcija - galds, vçjğ, dsk.
SFX i Y 8
SFX i   s     i     [s]    #nominatÎvs
SFX i   s     iem   [s]    #datÎvs
SFX i   s     us    [s]    #akuzatÎvs
SFX i   s     os    [s]    #lokatÎvs
SFX i   ğ     i     [ğ]    #nominativs
SFX i   ğ     iem   [ğ]    #datÎvs
SFX i   ğ     us    [ğ]    #akuzativs
SFX i   ğ     os    [ğ]    #lokatÎvs

SFX t Y 24
SFX t   s     iò    [^gk]s    #vokatîvs
SFX t   gs    dziò  [g]s      #vokatîvs
SFX t   ks    ciò   [k]s      #vokatîvs
SFX t   s     iòğ   [^gk]s    #viensk. nom.
SFX t   s     iòa   [^gk]s    #ìenitîvs, d. nom.
SFX t   s     iòam  [^gk]s    #dativs
SFX t   s     iòu   [^gk]s    #akuzativs, instr, d.ìen.,
SFX t   s     iòâ   [^gk]s    #lokativs
SFX t   gs    dziòğ   [g]s    #viensk. nom. - zirgs-zirdziòğ
SFX t   gs    dziòa   [g]s    #ìenitîvs, d. nom.
SFX t   gs    dziòam  [g]s    #dativs
SFX t   gs    dziòu   [g]s    #akuzativs, instr, d.ìen.,
SFX t   gs    dziòâ   [g]s    #lokativs
SFX t   ks    ciòğ    [k]s    #viensk. nom. spoks-spociòğ
SFX t   ks    ciòa    [k]s    #ìenitîvs, d. nom.
SFX t   ks    ciòam   [k]s    #dativs
SFX t   ks    ciòu    [k]s    #akuzativs, instr, d.ìen.,
SFX t   ks    ciòâ    [k]s    #lokativs
SFX t   ğ     iòğ     [ğ]     #viensk. nom.
SFX t   ğ     iòa     [ğ]     #ìenitîvs, d. nom.
SFX t   ğ     iòam    [ğ]     #dativs
SFX t   ğ     iòu     [ğ]     #akuzativs, instr, d.ìen.,
SFX t   ğ     iòâ     [ğ]     #lokativs
SFX t   ğ     iò      [ğ]     #vokatîvs

#lietvârdi I.deklinâcija - galds, vçjğ, pamaz. dsk.
SFX v Y 16
SFX v   s     iòi   [^gk]s    #dsk. nom.
SFX v   s     iòus  [^gk]s    #dsk. akuzativs,.
SFX v   s     iòiem [^gk]s    #dativs, instr
SFX v   s     iòos  [^gk]s    #lokativs
SFX v   gs    dziòi   [g]s    #dsk. nom.
SFX v   gs    dziòus  [g]s    #dsk. akuzativs,.
SFX v   gs    dziòiem [g]s    #dativs, instr
SFX v   gs    dziòos  [g]s    #lokativs
SFX v   ks    ciòi    [k]s    #dsk. nom.
SFX v   ks    ciòus   [k]s    #dsk. akuzativs,.
SFX v   ks    ciòiem  [k]s    #dativs, instr
SFX v   ks    ciòos   [k]s    #lokativs
SFX v   ğ     iòi     [ğ]     #dsk. nom.
SFX v   ğ     iòus    [ğ]     #dsk. akuzativs
SFX v   ğ     iòiem   [ğ]     #dativs, instr
SFX v   ğ     iòos    [ğ]     #lokativs

SFX P Y 22
SFX P   is    a      [^bcdlmnpvtsz]is  #ìenitîvs
SFX P   is    ja     [bpmv]is
SFX P   cis   èa     [c]is
SFX P   dis   şa     [d]is
SFX P   sis   ğa     [s]is
SFX P   tis   ğa     [^a][t]is
SFX P   is    a      [a][t]is      #ìen. tâlskatis piem.
SFX P   zis   şa     [z]is
SFX P   nis   òa     [^lsz][n]is
SFX P   lis   ïa     [^lsz][l]is
SFX P   lnis  ïòa    [l]nis
SFX P   snis  ğòa    [s]nis
SFX P   znis  şòa    [z]nis
SFX P   llis  ïïa    [l]lis
SFX P   slis  ğïa    [s]lis
SFX P   zlis  şïa    [z]lis
SFX P   s     m      [i]s        #datîvs
SFX P   s     0      [i]s        #akuzatîvs, instrumentâlis
SFX P   is    î      [i]s        #lokatîvs
SFX P   s     im     [lns]s      #dat suns, mçness
SFX P   s     i      [lns]s      #akk, instr vsk suns
SFX P   s     î      [lns]s      #lok

#lietvârdi II.deklinâcija dsk.
SFX j Y 85
SFX j   is    ji     [bpmv]is   #dsk nominatîvs
SFX j   is    i      [ìrí]is
SFX j   tis   ği     [^a][t]is
SFX j   is    i      [a][t]is     #tâlskatis
SFX j   cis   èi     [c]is
SFX j   dis   şi     [d]is
SFX j   zis   şi     [z]is
SFX j   sis   ği     [s]is
SFX j   nis   òi     [^lsz][n]is
SFX j   lis   ïi     [^lsz][l]is
SFX j   lnis  ïòi    [l]nis
SFX j   snis  ğòi    [s]nis
SFX j   znis  şòi    [z]nis
SFX j   llis  ïïi    [l]lis
SFX j   slis  ğïi    [s]lis
SFX j   zlis  şïi    [z]lis
SFX j   ns    òi     [n]s         #suòi
SFX j   is    ju     [bpmv]is   #dsk ìenitîvs
SFX j   is    u      [ìrí]is
SFX j   tis   ğu     [^a][t]is
SFX j   is    u      [a][t]is     #tâlskatis
SFX j   cis   èu     [c]is
SFX j   dis   şu     [d]is
SFX j   zis   şu     [z]is
SFX j   sis   ğu     [s]is
SFX j   nis   òu     [^lsz][n]is
SFX j   lis   ïu     [^lsz][l]is
SFX j   lnis  ïòu    [l]nis
SFX j   snis  ğòu    [s]nis
SFX j   znis  şòu    [z]nis
SFX j   llis  ïïu    [l]lis
SFX j   slis  ğïu    [s]lis
SFX j   zlis  şïu    [z]lis
SFX j   ns    òu     [n]s          #suòu
SFX j   is    jiem   [bpmv]is   #dsk datîvs, instrumentâlis
SFX j   s     em     [ìrí]is
SFX j   tis   ğiem   [^a][t]is
SFX j   is    iem    [a][t]is      #tâlskatis
SFX j   cis   èiem   [c]is
SFX j   dis   şiem   [d]is
SFX j   zis   şiem   [z]is
SFX j   sis   ğiem   [s]is
SFX j   nis   òiem   [^lsz][n]is
SFX j   lis   ïiem   [^lsz][l]is
SFX j   lnis  ïòiem  [l]nis
SFX j   snis  ğòiem  [s]nis
SFX j   znis  şòiem  [z]nis
SFX j   llis  ïïiem  [l]lis
SFX j   slis  ğïiem  [s]lis
SFX j   zlis  şïiem  [z]lis
SFX j   ns    òiem   [n]s         #suòiem
SFX j   is    jus    [bpmv]is   #dsk akuzatîvs
SFX j   is    us     [ìrí]is
SFX j   tis   ğus    [^a][t]is
SFX j   is    us     [a][t]is     #tâlskatis
SFX j   cis   èus    [c]is
SFX j   dis   şus    [d]is
SFX j   zis   şus    [z]is
SFX j   sis   ğus    [s]is
SFX j   nis   òus    [^lsz][n]is
SFX j   lis   ïus    [^lsz][l]is
SFX j   lnis  ïòus   [l]nis
SFX j   snis  ğòus   [s]nis
SFX j   znis  şòus   [z]nis
SFX j   llis  ïïus   [l]lis
SFX j   slis  ğïus   [s]lis
SFX j   zlis  şïus   [z]lis
SFX j   ns    òus    [n]s        #suòus
SFX j   is    jos    [bpmv]is  #dsk lokatîvs
SFX j   is    os     [ìrí]is
SFX j   tis   ğos    [^a][t]is
SFX j   is    os     [a][t]is    #tâlskatis
SFX j   cis   èos    [c]is
SFX j   dis   şos    [d]is
SFX j   zis   şos    [z]is
SFX j   sis   ğos    [s]is
SFX j   nis   òos    [^lsz][n]is
SFX j   lis   ïos    [^lsz][l]is
SFX j   lnis  ïòos   [l]nis
SFX j   snis  ğòos   [s]nis
SFX j   znis  şòos   [z]nis
SFX j   llis  ïïos   [l]lis
SFX j   slis  ğïos   [s]lis
SFX j   zlis  şïos   [z]lis
SFX j   ns    òos    [n]s       #suòos

SFX u Y 6
SFX u   is     îtis  [i]s      #viensk. nom.
SFX u   is     îğa   [i]s      #v. ìenitîvs, d. nom.
SFX u   is     îtim  [i]s      #v. dativs
SFX u   is     îti   [i]s      #v. akuzativs, instr,
SFX u   is     îtî   [i]s      #v. lokativs
SFX u   is     ît    [i]s      #v. vokativs
